Minutes et répertoires du notaire Nicolas Jean-Baptiste GOBIN, 8 janvier 1783 - 30 septembre 1806 (étude X)
Archives nationales
- Minutes de Nicolas Jean-Baptiste GOBIN, 1783 - 1814; MC/ET/X/725 - MC/ET/X/875
  - Minutes. 1787, novembre - 1787, décembre, novembre 1787 - décembre 1787; MC/ET/X/772
    - Contrat de mariage entre Guillaume Le Jemptel, demeurant hors de Paris, officier de la fruiterie du roi, lieutenant des gardes de la Ville de Paris, et Marie Anne Françoise Aufray, demeurant abbaye Saint-Antoine, rue du Faubourg-Saint-Antoine, paroisse Sainte-Marguerite., 6 novembre 1787; MC/ET/X/772
      contrat de mariage; Saint-Antoine (hôpital); Faubourg-Saint-Antoine (rue du); Le Jemptel, Guillaume; Aufray, Marie-Anne-Françoise
    - Contrat de mariage entre Laurent Begnard, demeurant rue Bourg-l'Abbé, paroisse Saint-Leu-Saint-Gilles, commissionnaire, et Jeanne Antoinette Guion, demeurant hors de Paris., 6 novembre 1787; MC/ET/X/772
      contrat de mariage; Begnard, Laurent; Guion, Jeanne-Antoinette
    - Contrat de mariage entre Pierre Louis Morinet, demeurant rue du Foin-Saint-Jacques, paroisse Saint-Séverin, perruquier, et Monique Lechien, demeurant rue Saint-Denis, paroisse de Saint-Germain-l'Auxerrois., 14 novembre 1787; MC/ET/X/772
      contrat de mariage; Foin (rue du); Saint-Denis (rue); Morinet, Pierre-Louis; Lechien, Monique; coiffeur
    - Contrat de mariage entre Pierre Silvestre Brodelet, demeurant rue de L'Oseille, paroisse Saint-Gervais, trésorier de la guerre en Amérique, et Jeanne Tinet, demeurant rue de la Perle, paroisse de Saint-Gervais., 18 novembre 1787; MC/ET/X/772
      contrat de mariage; Perle (rue de la); Brodelet, Pierre-Silvestre; Tinet, Jeanne
    - Contrat de mariage entre Jean Raymond Heger, demeurant hors de Paris, diocèse de Troyes, commis des Aides, et Marie Louise Rosalie, demeurant rue Mouffetard, faubourg Saint-Marcel, paroisse Saint-Médard., 25 novembre 1787; MC/ET/X/772
      contrat de mariage; Mouffetard (rue); Saint-Marcel (faubourg); Heger, Jean-Raimond; Marie Louise Rolsalie, N; commis d'administration (Ancien Régime)
    - Contrat de mariage entre Antoine Victoire Leroy, demeurant rue Grenetat, paroisse Saint-Sauveur, lieutenant royal des Invalides, et Marie Louise Coustier, demeurant rue Grenetat, paroisse Saint-Sauveur., 26 novembre 1787; MC/ET/X/772
      contrat de mariage; Greneta (rue); Leroy, Antoine-Victoire; Coustier, Marie-Louise
    - Contrat de mariage entre François Toussaint Monteney, demeurant rue Saint-Germain-l'Auxerrois, paroisse Saint-Germain-l'Auxerrois, miroitier, et Claire Tissot, demeurant rue Quincampoix, paroisse Saint-Nicolas-des-Champs., 11 décembre 1787; MC/ET/X/772
      contrat de mariage; Saint-Germain-l'Auxerrois (rue); Quincampoix (rue); Monteney, François-Toussaint; Tissot, Claire; miroitier
  - Minutes. 1788, janvier, janvier 1788; MC/ET/X/773
  - Minutes. 1788, février - 1788, mars, février 1788 - mars 1788; MC/ET/X/774
  - Minutes. 1788, avril, avril 1788; MC/ET/X/775
  - Minutes. 1788, mai - 1788, juin, mai 1788 - juin 1788; MC/ET/X/776
  - Minutes. 1788, juillet - 1788, août, juillet 1788 - août 1788; MC/ET/X/777
  - Minutes. 1788, septembre - 1788, octobre, septembre 1788 - octobre 1788; MC/ET/X/778
  - Minutes. 1788, novembre - 1788, décembre, novembre 1788 - décembre 1788; MC/ET/X/779
  - Minutes. 1789, janvier - 1789, février, janvier 1789 - février 1789; MC/ET/X/780
    - RAchat par François Auguste Paffe à Marie Anne Adélaïde Paffe, sa soeur, rue de la Joaillerie, de sa partie de rente à elle échue lors de la succession de leur mère., 31 janvier 1789 - 31 janvier 1798; MC/ET/X/780
      Joaillerie (rue de la); Paffe, François-Auguste; Paffe, Marie-Anne-Adélaïde
  - Minutes. 1789, mars - 1789, avril, mars 1789 - avril 1789; MC/ET/X/781
    - Renonciation à la succession de Louis Paffe, ancien marchand bonnetier à Paris, par François Auguste Paffe son fils, père dont il était héritier présomptif pour 1/5e., 23 mars 1789; MC/ET/X/781
      renonciation; Paffe, François-Auguste; Paffe, Louis; commerçant; fabricant d'accessoires vestimentaires
  - Minutes. 1789, mai - 1789, juin, mai 1789 - juin 1789; MC/ET/X/782
  - Minutes. 1789, juillet - 1789, septembre, juillet 1789 - septembre 1789; MC/ET/X/783
  - Minutes. 1789, octobre - 1789, décembre, octobre 1789 - décembre 1789; MC/ET/X/784
  - Minutes. 1790, janvier - 1790, mars, janvier 1790 - mars 1790; MC/ET/X/785
  - Minutes. 1790, avril - 1790, mai, avril 1790 - mai 1790; MC/ET/X/786
  - Minutes. 1790, juin - 1790, août, juin 1790 - août 1790; MC/ET/X/787
    - Contrat de mariage entre Jean Joseph Javois, demeurant rue Montmartre, paroisse Saint-Eustache, marchand mercier, et Catherine Louise Le Guay d'Hauteville, demeurant hors de Paris., 22 avril 1787; MC/ET/X/787
      contrat de mariage; Montmartre (rue); Javois, Jean-Joseph; Le Guay D'hauteville, Catherine-Llouise; commerçant
  - Minutes. 1790, septembre - 1790, octobre, septembre 1790 - octobre 1790; MC/ET/X/788
  - Minutes. 1790, novembre - 1790, décembre, novembre 1790 - décembre 1790; MC/ET/X/789
  - Minutes. 1791, janvier - 1791, février, janvier 1791 - février 1791; MC/ET/X/790
  - Minutes. 1791, mars - 1791, avril, mars 1791 - avril 1791; MC/ET/X/791
  - Minutes. 1791, mai - 1791, juin, mai 1791 - juin 1791; MC/ET/X/792
  - Minutes. 1791, juillet, juillet 1791; MC/ET/X/793
  - Minutes. 1791, août, août 1791; MC/ET/X/794
  - Minutes. 1791, septembre, septembre 1791; MC/ET/X/795
  - Minutes. 1791, octobre, octobre 1791; MC/ET/X/796
  - Minutes. 1791, novembre - 1791, décembre, novembre 1791 - décembre 1791; MC/ET/X/797
  - Minutes. 1792, janvier, janvier 1792; MC/ET/X/798
  - Minutes. 1792, février, février 1792; MC/ET/X/799
  - Minutes. 1792, mars, mars 1792; MC/ET/X/800
  - Minutes. 1792, avril, avril 1792; MC/ET/X/801
  - Minutes. 1792, mai, mai 1792; MC/ET/X/802
  - Minutes. 1792, juin, juin 1792; MC/ET/X/803
    - Contrat de mariage sous le régime de la communauté de biens entre Gilles Louis Chrétien, ordinaire de la musique du roi, demeurant cloître Saint-Honoré, et Agathe Louise Peloux de Clairefontaine, demeurant rue du Roule., 24 juin 1792; MC/ET/X/803
      De l'image fixe à l'image animée (1820-1910), documents du Minutier central des notaires de Paris relatifs à l'histoire des photographes et de la photographie, par Marc Durand, Paris, Archives nationales, 2013 (sous presse), notice n° 1055 (version dématérialisée de l'instrument de recherche, les notices biographiques et compléments de descriptions d'actes ne se trouvent que sur la version papier de l'ouvrage, voir contexte dans le Plan d’orientation général - Notaires de Paris, guides thématiques du Minutier).
      Date de création de la notice: 2010
      Saint-Honoré (cloître); Roule (rue du); Chrétien, Gilles Louis; Peloux de Clairefontaine, Agathe Louise
  - Minutes. 1792, juillet, juillet 1792; MC/ET/X/804
    - Mainlevée de Leseigneur à la succession de Jean-Baptiste Cochois, célibataire, rue Neuve-des-Bons-Enfants, hôtel de Radziwill, paroisse Saint-Augustin, fils de Nicolas Cochois, marchand de bois, et Jeanne Soufflot (dont le partage de la succession a eu lieu devant Rameau, notaire, le 7 avril 1789) et frère de Charles Cochois et Madeleine Cochois, femme de Jacques Jean Thévenin., 4 juillet 1792; MC/ET/X/804
      mainlevée; Neuve-des-Bons-Enfants (rue); Cochois Jean-Baptiste; Cochois, Nicolas; Soufflot, Jeanne; Cochois, Charles; Cochois, Madeleine; Thévenin, Jacques-Jean; commerçant
  - Minutes. 1792, août, août 1792; MC/ET/X/805
  - Minutes. 1792, septembre - 1792, octobre, septembre 1792 - octobre 1792; MC/ET/X/806
  - Minutes. 1792, novembre - 1792, décembre, novembre 1792 - décembre 1792; MC/ET/X/807
  - Minutes. 1793, janvier - 1793, février, janvier 1793 - février 1793; MC/ET/X/808
  - Minutes. 1793, mars - 1793, avril, mars 1793 - avril 1793; MC/ET/X/809
  - Minutes. 1793, mai - 1793, juin, mai 1793 - juin 1793; MC/ET/X/810
  - Minutes. 1793, juillet - 1793, août, juillet 1793 - août 1793; MC/ET/X/811
  - Minutes. 1793, septembre - 1793, 21 octobre, septembre 1793 - 21 octobre 1793; MC/ET/X/812
  - Minutes. an II, brumaire - an II, pluviose, brumaire an II (22 octobre 1793) - pluviose an II (18 février 1794); MC/ET/X/813
    An II, brumaire à pluviôse et fructidor (1793, 22 octobre à 1794, 18 février; 1794, 18 août à 21 septembre): depuis le 6 brumaire les actes sont signés par Pierre Tiron et Louis Bertels. Sur la couverture de pluviôse on lit: 'Nota. Le 25 de ce mois j'ai été destitué; ventôse, germinal, floréal, prairial, messidor, fructidor, je suis resté sans fonction; le.. vendémiaire jusqu'au 13 je suis resté sans fonction.' Inclus répertoire des actes reçus par Tiron pour Gobin en brumaire an II.'.
  - Minutes. an III, vendémiaire - an III, frimaire, vendémiaire an III (22 septembre 1794) - frimaire an III (20 décembre 1794); MC/ET/X/814
    - 1er frimaire an III: dépôt de testament de Jean Giraud Gaillon.
    Le notaire J.B Gobin certifie l'authenticité du testament de Jean Giraud au profit de Michel Baptiste Magny, demeurant à Paris au 683 rue de la Chanvrerie
    ( aujourd'hui rue Rambuteau ).
    Il précise le format du testament et donne les premiers et derniers mots de chaque feuille.
    - 1er frimaire an III: vente portion de maison
    Marie Nicole Robinet, veuve Demarre, demeurant à Paris au 42 rue des Gravilliers, vend une portion de sa maison à Antoine Blaye.
    - 2 frimaire an III: vente de maison
    Isaac Calman Schweich, demeurant à Paris au 169 rue Bonne Nouvelle, vend sa maison à Abraham Alcan ,demeurant à Paris au 30 rue Montmartre.
    - 2 frimaire an III: obligation
    Honoré Eloi Germain Levent, négociant, demeurant à La Ferté-Sous-Jouarre, reconnait devoir à Isaac Richard, négociant, demeurant à Loches, la somme
    de vingt mille livres.
    - Dépôt du testament de Jean Giraud au profit de Michel Baptiste Magny, demeurant 683, rue de la Chanvrerie. Y est fait mention de plusieurs sommes d'argent allouées à différents citoyens., 1er frimaire an III (21 novembre 1794); MC/ET/X/814
      Acte signalé par le personnel du Minutier central des notaires de Paris.
      Date de création de la notice: 2018 (O.Verzaux)
    - Vente de la maison de Isaac Calman Schweich, demeurant 169, rue de Bonne-Nouvelle, au profit d'Abraham Alcan, demeurant 30, rue Montmartre., 2 frimaire an III (22 novembre 1794); MC/ET/X/814
  - Minutes. an III, nivôse - an III, ventôse, nivôse an III (21 décembre 1794) - ventôse an III (20 mars 1795); MC/ET/X/815
    - Renonciation par Catherine Françoise Bourgain, veuve de François Auguste Paffe, à la communauté de biens., 14 ventôse an III (4 mars 1795); MC/ET/X/815
      renonciation; Bourgain, Catherine-Françoise; Paffe, François-Auguste
  - Minutes. an III, germinal - an III, floréal, germinal an III (21 mars 1795) - floréal an III (19 mai 1795); MC/ET/X/816
  - Minutes. an III, prairial - an III, messidor, prairial an III (20 mai 1795) - messidor an III (18 juillet 1795); MC/ET/X/817
  - Minutes. an III, thermidor - an III, fructidor, thermidor an III (19 juillet 1795) - fructidor an III (20 septembre 1795); MC/ET/X/818
  - Minutes. an IV, vendémiaire - an IV, frimaire, vendémiaire an IV (23 septembre 1795) - frimaire an IV (21 décembre 1795); MC/ET/X/819
    - Acte de notoriété de François Auguste Paffe, mari de Catherine Françoise Bourgain, et père de Marie Antoinette Olympie Paffe, née le 15 février 1785., 5 frimaire an IV (26 novembre 1795); MC/ET/X/819
      notoriété; Bourgain, Catherine-Françoise; Paffe, François-Auguste; Paffe, Marie-Antoinette-Olympie
    - Notoriété de Marie Anne Adélaïde Paffe, fille de François Auguste Paffe et de Catherine Françoise Bourgoin., 5 frimaire an IV (26 novembre 1795); MC/ET/X/819
      notoriété; Bourgoin, Catherine-Françoise; Paffe, François-Auguste; Paffe, Marie-Anne-Adélaïde
    - Inventaire après décès de Marie Anne Adélaïde Paffe, à la requête de sa sœur Hyacinte Madeleine Paffe (épouse d'Antoine Charles Petit, chapelier, 292 rue du Roule, section des Gardes françaises, de sa belle-sœur Catherine Françoise Bourgain (veuve de François Auguste Paffe, bonnetier 240 rue de la Joaillerie, section des Arcis et tutrice de sa fille Aspasie Antoinette Olympie Paffe), de son fils Pierre Paffe, mercier, 306 rue des fossés Saint Germain, section de l'unité et de sa fille Sophie Romaine paffe, veuve de Blaise Sergent, marchand de bois, 306 rue des fossés Saint Germain, section de l'unité, 9 frimaire an IV (30 novembre 1795); MC/ET/X/819
      Roule (rue du); Fossés-Saint-Germain (rue des); Bourgain, Catherine-Françoise; Paffe, Aspasie-Antoinette-Olympie; Paffe, François-Auguste; Paffe, Hyacinte-Madeleine; Paffe, Pierre; Paffe, Sophie-Romaine; Petit, Antoine-Charles; Sergent, Blaise; fabricant d'accessoires vestimentaires; fabricant d'accessoires vestimentaires; commerçant; commerçant
  - Minutes. an IV, nivôse - an IV, ventôse, nivôse an IV (22 décembre 1795) - ventôse an IV (20 mars 1796); MC/ET/X/820
  - Minutes. an IV, germinal - an IV, prairial, germinal an IV (21 mars 1796) - prairial an IV (18 juin 1796); MC/ET/X/821
  - Minutes. an IV, messidor - an IV, fructidor, messidor an IV (19 juin 1796) - fructidor an IV (20 septembre 1796); MC/ET/X/822
  - Minutes. an V, vendémiaire - an V, frimaire, vendémiaire an V (22 septembre 1796) - frimaire an V (21 décembre 1796); MC/ET/X/823
  - Minutes. an V, nivôse - an V, ventôse, nivôse an V (22 décembre 1796) - ventôse an V (20 mars 1797); MC/ET/X/824
  - Minutes. an V, germinal - an V, prairial, germinal an V (21 mars 1797) - prairial an V (18 juin 1797); MC/ET/X/825
    - Tobie Atkinson, notaire public à Londres (cachet à ses armes)., 6 mars 1797; MC/ET/X/825
      Étrangers en France, Français à l'étranger et aux colonies, XVIe-XIXe siècle (env. 1.000 actes), par le personnel du Minutier,1950-2000 (fichier papier entièrement dématérialisé; voir contexte dans le Plan d’orientation général - Notaires de Paris, guides thématiques du Minutier).
      Londres (Royaume-Uni); Atkinson, Tobie
  - Minutes. an V, messidor - an V, fructidor, messidor an V (19 juin 1797) - fructidor an V (20 septembre 1797); MC/ET/X/826
    - Contrat de mariage de Jean Mathias Heina, majeur, fils de défunt François Joseph Heina et de Marie Gertrude Brockmuller, sa veuve, demeurant 1471, rue de Seine, faubourg Saint-Germain, division de l'Unité, avec Michelle Pauline Sallembier, fille mineure de défunt Michel Sallembier et de Barbe Gastellier, sa veuve, demeurant à Chaillot, 180, Grande rue, division des Champs-Elysées (12 thermidor an V)., 2 août 1797; MC/ET/X/826
      Information complémentaire:
      C'est chez la mère du future qu'était morte, le 4 juillet 1778, Marie Anne Pertl, femme de Léopold Mozart.
      contrat de mariage; Seine (rue de); Heina, François-Joseph; Brockmuller, Marie-Gertrude; Pertl, Marie-Anne; Mozart, Léopold; Heima (fils)
  - Minutes. an VI, vendémiaire - an VI, frimaire, vendémiaire an VI (22 septembre 1797) - frimaire an VI (20 décembre 1797); MC/ET/X/827
  - Minutes. an VI, nivôse - an VI, ventôse, nivôse an VI (21 décembre 1797) - ventôse an VI (20 mars 1798); MC/ET/X/828
  - Minutes. an VI, germinal - an VI, prairial, germinal an VI (21 mars 1798) - prairial an VI (18 juin 1798); MC/ET/X/829
  - Minutes. an VI, messidor, messidor an VI (19 juin 1798) - messidor an VI (18 juillet 1798); MC/ET/X/830
  - Minutes. an VI, thermidor - an VI, fructidor, thermidor an VI (19 juillet 1798) - fructidor an VI (20 septembre 1798); MC/ET/X/831
  - Minutes. an VII, vendémiaire - an VII, frimaire, vendémiaire an VII (22 septembre 1798) - frimaire an VII (21 décembre 1798); MC/ET/X/832
  - Minutes. an VII, nivôse - an VII, ventôse, nivôse an VII (22 décembre 1798) - ventôse an VII (20 mars 1799); MC/ET/X/833
  - Minutes. an VII, germinal - an VII, prairial, germinal an VII (21 mars 1799) - prairial an VII (18 juin 1799); MC/ET/X/834
  - Minutes. an VII, messidor - an VII, fructidor, messidor an VII (19 juin 1799) - fructidor an VII (20 septembre 1799); MC/ET/X/835
    - Acte de notoriété d'Antoine Jametel, époux décédé de Louise Pauline Noiseux, 18, rue de la Grande-Truanderie, et père d'Antoine Guillaume Louis Jametel, d'Auguste Jean Jametel; de Marie Emilie Jametel (femme de Jean Marie Damour) et d'Edmée Pauline Marguerite Jametel (épouse de Charles Henri Daudin)., 2 septembre 1799; MC/ET/X/835
      notoriété; Grande-Truanderie (rue de la); Jametel, Antoine; Noiseux, Louise-Pauline; Jametel, Antoine-Guillaume-Louis; Jametel, Auguste-Jean; Jametel, Marie-Emilie; Damour, Jean-Marie; Jametel, Edmée-Pauline-Marguerite; Daudin, Charles-Henri
  - Minutes. an VIII, vendémiaire - an VIII, frimaire, vendémiaire an VIII (23 septembre 1799) - frimaire an VIII (21 décembre 1799); MC/ET/X/836
  - Minutes. an VIII, nivôse - an VIII, ventôse, nivôse an VIII (22 décembre 1799) - ventôse an VIII (21 mars 1800); MC/ET/X/837
  - Minutes. an VIII, germinal - an VIII, prairial, germinal an VIII (22 mars 1800) - prairial an VIII (19 juin 1800); MC/ET/X/838
  - Minutes. an VIII, messidor - an VIII, fructidor, messidor an VIII (20 juin 1800) - fructidor an VIII (21 septembre 1800); MC/ET/X/839
  - Minutes. an IX, vendémiaire - an IX, frimaire, vendémiaire an IX (23 septembre 1800) - frimaire an IX (21 décembre 1800); MC/ET/X/840
  - Minutes. an IX, nivôse - an IX, ventôse, nivôse an IX (22 décembre 1800) - ventôse an IX (21 mars 1801); MC/ET/X/841
    - Acte de naissance le 25 juin 1787, paroisse Sainte-Croix-de-la-Cité, de Geneviève Adélaïde Goujon, fille de Etienne Joseph Goujon et de Marguerite Adélaïde Boulet., 11 ventôse an IX (2 mars 1801); MC/ET/X/841
      Actes signalés par Thierry Boudignon, 2003-2012 (base de données migrée: voir contexte dans le Plan d’orientation général - Notaires de Paris, guides thématiques du Minutier).
      dépôt de pièces; Sainte-Croix (paroisse); Boulet, Marguerite Adélaïde; Goujon, Etienne Joseph; Goujon, Geneviève Adélaïde
    - Acte de décès de Jean Pierre Durand, ex prêtre, décédé le 22 ventôse an IX, âgé de 67 ans, rue Denis, n° 171, 5e arrondissement., 22 ventôse an IX (13 mars 1801); MC/ET/X/841
      dépôt de pièces; acte d'état civil; Saint-Denis (rue); Durand, Jean Pierre; prêtre
  - Minutes. an IX, germinal - an IX, prairial, germinal an IX (22 mars 1801) - prairial an IX (19 juin 1801); MC/ET/X/842
    - Acte de décès de Elisabeth Raveau, décédée le 26 floréal an IX [16 mai 1801], rentière, âgée de 69 ans, rue de Bièvre, n° 20, épouse de Jean-Baptiste Midoux (12e arrondissement)., 27 floréal an IX (17 mai 1801); MC/ET/X/842
      dépôt de pièces; acte d'état civil; Bièvre (rue de); Midoux, Jean-Baptiste; Raveau, Elisabeth
  - Minutes. an IX, messidor - an IX, fructidor, messidor an IX (20 juin 1801) - fructidor an IX (21 septembre 1801); MC/ET/X/843
  - Minutes. an X, vendémiaire - an X, frimaire, vendémiaire an X (23 septembre 1801) - frimaire an X (21 décembre 1801); MC/ET/X/844
  - Minutes. an X, nivôse - an X, ventôse, nivôse an X (22 décembre 1801) - ventôse an X (19 mars 1802); MC/ET/X/845
  - Minutes. an X, germinal - an X, prairial, germinal an X (20 mars 1802) - prairial an X (19 juin 1802); MC/ET/X/846
    - Continuation de l'inventaire après le décès de Louis Michel Roch Delaporte commencé le 10 Floréal an X et terminé le 13 Floréal an X., 10 floréal an X (3 avril 1802) - 13 floréal an X (6 avril 1802); MC/ET/X/846
      inventaire après décès; Delaporte, Louis Michel Roch
  - Minutes. an X, messidor - an X, fructidor, messidor an X (20 juin 1802) - fructidor an X (21 septembre 1802); MC/ET/X/847
  - Minutes. an XI, vendémiaire, vendémiaire an XI (23 septembre 1802) - vendémiaire an XI (22 octobre 1802); MC/ET/X/848
  - Minutes. an XI, brumaire, brumaire an XI (23 octobre 1802) - brumaire an XI (21 novembre 1802); MC/ET/X/849
  - Minutes. an XI, frimaire, frimaire an XI (22 novembre 1802) - frimaire an XI (21 décembre 1802); MC/ET/X/850
  - Minutes. an XI, nivôse - an XI, ventôse, nivôse an XI (22 décembre 1802) - ventôse an XI (21 mars 1803); MC/ET/X/851
  - Minutes. an XI, germinal - an XI, prairial, germinal an XI (22 mars 1803) - prairial an XI (19 juin 1803); MC/ET/X/852
    - Partage de la succession de Guillaume Bourgain, 43 rue Philippeau, époux de Marie Elisabeth Feugeur, et père de Marie Michel Benjamin Bourgain, Jean Guillaume Bourgain, Denis Guillaume Bourgain, Louis Bourgain et Catherine Françoise Bourgain., 1er floréal an XI (21 avril 1803); MC/ET/X/852
      partage; Bourgain, Denis-Guillaume; Bourgain, Guillaume; Bourgain, Jean-Guillaume; Bourgain, Louis; Bourgain, Marie-Catherine-Françoise; Bourgain, Marie-Michel-Benjamin; Feugeur, Marie-Elisabeth
    - Vente par Marie Madeleine Bourgain, veuve de François Auguste Paffe, à Jean Guillaume Bourgain, son frère, 43 rue Philippeau, section des Gravilliers, d'une maison sise à l'angle des rues Philippeau et Sainte-Croix que celle-ci a hérité de son père, le 1er floréal XI., 2 floréal an XI (22 avril 1803); MC/ET/X/852
      acte de vente; Sainte-Croix (rue); Bourgain, Jean-Guillaume; Bourgain, Marie-Madeleine; Paffe François-Auguste
  - Minutes. an XI, messidor - an XI, fructidor, messidor an XI (20 juin 1803) - fructidor an XI (21 septembre 1803); MC/ET/X/853
  - Minutes. an XII, vendémiaire - an XII, frimaire, vendémiaire an XII (24 septembre 1803) - frimaire an XII (22 décembre 1803); MC/ET/X/854
  - Minutes. an XII, nivôse - an XII, ventôse, nivôse an XII (23 décembre 1803) - ventôse an XII (21 mars 1804); MC/ET/X/855
  - Minutes. an XII, germinal - an XII, prairial, germinal an XII (22 mars 1804) - prairial an XII (19 juin 1804); MC/ET/X/856
  - Minutes. an XII, messidor - an XII, fructidor, messidor an XII (20 juin 1804) - fructidor an XII (21 septembre 1804); MC/ET/X/857
  - Minutes. an XIII, vendémiaire - an XIII, frimaire, vendémiaire an XIII (23 septembre 1804) - frimaire an XIII (21 décembre 1804); MC/ET/X/858
  - Minutes. an XIII, nivôse - an XIII, pluviose, nivôse an XIII (22 décembre 1804) - pluviose an XIII (19 février 1805); MC/ET/X/859
  - Minutes. an XIII, ventôse - an XIII, germinal, ventôse an XIII (20 février 1805) - germinal an XIII (20 avril 1805); MC/ET/X/860
  - Minutes. an XIII, floréal - an XIII, prairial, floréal an XIII (21 avril 1805) - prairial an XIII (19 juin 1805); MC/ET/X/861
  - Minutes. an XIII, messidor - an XIII, fructidor, messidor an XIII (20 juin 1805) - fructidor an XIII (21 septembre 1805); MC/ET/X/862
  - Minutes. an XIV, vendémiaire - an XIV, nivôse, vendémiaire an XIV (23 septembre 1805) - 10 nivôse an XIV (1805); MC/ET/X/863
  - Minutes. 1806, janvier - 1806, mars, janvier 1806 - mars 1806; MC/ET/X/864
  - Minutes. 1806, avril - 1806, mai, avril 1806 - mai 1806; MC/ET/X/865
  - Minutes. 1806, juin - 1806, juillet, juin 1806 - juillet 1806; MC/ET/X/866
  - Minutes. 1806, août - 1806, septembre, août 1806 - septembre 1806; MC/ET/X/867
  - Minutes (reconstitution de l'état civil parisien). 1783 - 1814, MC/ET/X/868
    Acte(s) de la même période coté(s) séparément:
    Voir aussi MC/ET/X/560, MC/ET/X/702, MC/ET/X/703.
    Ces minutes ont été retirées et constituées en recueil factice pour la reconstitution de l'état-civil parisien, actes de notoriété, dépôts de pièces, emprunt du duc d'Orléans et autres documents auxquels sont annexés des extraits authentiques d'état-civil parisien..
  - Minutes (reconstitution de l'état civil parisien). 1783 - 1814, MC/ET/X/869
    Ces minutes ont été retirées et constituées en recueil factice pour la reconstitution de l'état-civil parisien, actes de notoriété, dépôts de pièces, emprunt du duc d'Orléans et autres documents auxquels sont annexés des extraits authentiques d'état-civil parisien.
  - Minutes (reconstitution de l'état civil parisien). 1783 - 1814, MC/ET/X/870